臺灣高等法院臺中分院刑事判決　　　　　　　　　九十一年度上訴字第一一二七號
　　上　訴　人　臺灣台中地方法院檢察署檢察官
　　被　　　告　戊○○
右上訴人因偽造文書等案件，不服臺灣臺中地方法院九十年度訴字第二七二０號中華
民國九十一年四月十五日第一審判決（起訴案號：臺灣臺中地方法院檢察署八十九年
度偵字第二八二號），提起上訴，本院判決如左：
    主      文
上訴駁回。
    理      由
一、本案經本院審理結果，認被告戊○○被訴偽造文書犯行係屬不能證明，其證據及
    理由，業據第一審判決書理由欄記載甚詳，爰引用之（如附件）。原審以不能證
    明被告犯罪，而依刑事訴訟法第三百零一條第一項規定，諭知無罪之判決，經核
    認事用法，並無不合，檢察官上訴意旨雖謂「被告戊○○平日以代理他人向電信
    單位申辦行動電話門號為業，對於在目前有許多人利用來路不明之身分資料申辦
    電話門號，以遂行詐欺或其他犯罪行為之情形應有所了解，而本件戊○○接獲丙○○傳真來路不明之被害人乙○○之身分證，委託戊○○申辦行動電話門號，如
    果丙○○確曾受乙○○之授權，應會同時附有乙○○出具之委託書，或者會留有
    乙○○之聯絡電話，以備申辦人戊○○查證，被告戊○○既以代理申辦電話門號
    為業，防止他人利用不知情之人頭申辦電話門號遂行犯罪，亦為其職業道德上應
    作之義務，在未同時接獲乙○○出具之委託書，或其他能證明乙○○確曾授權辦
    理之資料情形下，又未向本人乙○○查證之情形下，即接受委託，進行申辦手續
    ，對於有可能發生乙○○未獲授權之情形，應為被告所明知，其竟只為賺取代辦
    費，而不進行查證，甘受丙○○利用，謂被告無偽造文書之間接故意難以置信，
    原審判決尚有未當。」云云，惟本院訊之被告戊○○供稱「我是神腦公司員工，
    因丙○○與神腦公司合作，丙○○若招攬到欲辦手機及門號之客戶，即委託神腦
    公司代為向中華電信公司申辦，神腦公司再將申辦下來之手機及門號交給丙○○
    ，乙○○之申請書及署押均係我填寫的沒有錯，但我會填寫是係因當時丙○○將
    乙○○身分證等相關申請資料傳真給她，而傳真之資料並不清楚，所以我依照丙○○傳真之內容重新謄寫一遍，我並不知道丙○○未經客戶乙○○授權，我只是
    神腦公司員工，公司也沒有規定再向乙○○再查證的手續，坊間同業也都如此辦
    理，因為這不是我們本身接件的業務，所以沒有直接向本人查證，我只是代為送
    資料到中華電信辦理，我只是公司員工之一，接到這案子所以才由我辦理，所以
    我根本不知道有無冒用情形。有關甲○○之部分，是丙○○自己處理的，我並未
    經手。」等語，而核與共同被告丙○○亦於本院所為供稱：「（問：乙○○的業
    務是由你接洽的業務，你再轉給被告代辦，被告為何沒有再向乙○○查證有無授
    權？）答：因為我們公司沒有直接向中華電信受託代理他人辦理門號，因為我們
    公司沒有與中華電信訂約，所以才與神腦公司合作將接的案子委託他們去申辦門
    號。乙○○的資料是我取回來再傳給戊○○，要她代為辦理手續，他只有將資料
    送給中華電信，並沒有要再查證申請人有無授權，因為我們同業之間作業程序也
    沒有要求再查證授權情形。何況戊○○他不是直接向申請人接件，是我們公司接
    了乙○○的件再轉到他們公司要求他們進行申辦手續而已，何況她也只是神腦公
    司員工之一，我知道他們公司接到我們轉過去的案子，誰接到該業務就分配給誰
    去辦，不一定是由她辦理。甲○○的業務是我自己處理，沒有交給戊○○經手等
    語相符，而中華電信公司確與神通企業公司訂有委託辦理行動電話合約之情事，
    業據證人即中華電信公司營業處主任何鎮烈供明在卷，且衡諸一般行動電話之申
    辦業務，被告戊○○僅係神腦企業股份有限公司加盟店之銷售人員，該公司既受
    丙○○通訊行委託向中華電信公司代辦通訊行所接洽申辦行動電話案件，本件被
    告既非直接接件人員，其依公司規定，接獲丙○○傳真委託代辦告訴人之行動電
    話申辦手續，而提出申辦，難認被告明知本件未獲告訴人授權，而有共同偽造文
    書之犯意，其所為辯解應係可採，則被告戊○○僅是間接正犯丙○○所利用之不
    知情工具，其既不知丙○○未經乙○○授權，尚難僅憑該申辦書係其謄寫即認與
    丙○○共同犯有刑法第二百十六條、第二百十條之行使偽造私文書罪及刑法第三
    百三十九條第二項之詐欺得利罪行。至有關冒甲○○名義申辦行動，係同案被告
    丙○○未經甲○○同意及授權而冒名申辦，此部分自與戊○○完全無關，亦如上
    述，此外尚乏積極事證，足認被告之犯行，公訴人上訴認應就被告予以論罪科刑
    ，而指摘原判決不當，為無理由，應予駁回。
二、據上論斷，應依刑事訴訟法第三百七十三條、第三百六十八條，判決如主文。
本案經檢察官丁○○到庭執行職務。
中      華      民      國      九十一   年       八      月    二十七  日
                                    臺灣高等法院臺中分院刑事第一庭
                                          審判長法  官  陳  紀  綱
                                                法  官  陳  登  源
                                                法  官  蕭  錦  鍾
右正本證明與原本無異。
檢察官得上訴。
被告不得上訴。
如不服本判決應於收受送達後十日內向本院提出上訴書狀，其未敘述上訴之理由者並
得於提起上訴後十日內向本院補提理由書（均須按他造當事人之人數附繕本）。
                                                書記官  蘇  昭  文
中      華      民      國      九十一   年       八      月    二十八  日
                                                                        Ｉ
